# 售后回租的会计处理

提问人：jangyanbo 时间：2016-01-01 17:13:34
陈老师好！关于售后回租的会计处理向您请教！ 如果融资租赁公司在计算每期的租金的时候已考虑了折现因素计算的情况下，在首期支付的手续费中，是否直接借：财务费用 借：进项 贷：银行存款 进行会计处理呢，因为这样在算实际利率的时候的本金只能是合同约定的本金，比如说本金 1 亿元，首期支付手续费 100 万元，在用irr计算实际利率的时候只能用 1 亿元作为本金计算的时候才与融资租赁公司的每期租金计算才一致 如果计算本金的时候要把首期支付的手续费减掉的话，那计算实际利率的时候的本金是 1 亿元减去100 万元的数，还是 1 亿元减去手续费的不含税的金额作为初始计算本金的金额呢

回答人：chenyiwei
首期手续费属于与金融负债初始确认相关的直接交易成本，故应从名义本金中扣除其不含税金额，调整未确认融资费用，才能得到金融负债的初始计量金额。在会计上计算实际利息使用的是IRR，不一定与租赁公司计算利息时所使用的利率和计算方法一致。